臺灣高雄地方法院刑事判決　　　　　　　　　　　　九十三年度訴字第二四七五號
　　公　訴　人　臺灣高雄地方法院檢察署檢察官
　　被　　　告　乙○○
右被告因違反毒品危害防制條例案件，經檢察官提起公訴（九十三年度毒偵字第三八
四七號）及移
序進行中，為有罪之陳述，經本院合議庭裁定由受命法官，獨任進行簡式審判程序審
，判決如左：
    主  文
乙○○連續施用第一級毒品，處有期徒刑柒月，扣案之第一級毒品海洛因壹包（淨重
零點貳肆公克、包裝重零點貳零公克），沒收銷燬之；又連續施用第二級毒品，處有
期徒刑伍月；應執行有期徒刑拾月。扣案之第一級毒品海洛因壹包（淨重零點貳肆公
克、包裝重零點貳零公克），沒收銷燬之。
    事  實
一、乙○○曾於民國八十七年間因施用第一、二級毒品案件，經本院依職權裁定送觀
    察勒戒、強制戒治、停止戒治並宣告所餘戒治期間付保護管束、撤銷停止戒治令
    入戒治處所施以強制戒治，俟戒治期滿，於八十九年六月十五日為免刑判決確定
    （以上均為本院八十七年度訴字第九七五號裁定及判決）；又曾於九十年間因施
    用毒品案件，經法院裁定送強制戒治（本院九十年度毒聲字第一四八號）、停止
    戒治並宣告所餘戒治期間付保護管束（本院九十年度毒聲字第三二五二號）、撤
    銷停止戒治令入戒治處所施以強制戒治（本院九十年度毒聲字第五八七五號），
    於九十一年七月二十八日戒治期滿釋放，並經臺灣高雄地方法院檢察署檢察官於
    九十一年九月十九日，以九十一年度戒毒偵字第八六五號為不起訴處分確定。詎
    乙○○於前受強制戒治期滿釋放後五年以內，猶不知悔改，復基於分別施用第一
    級毒品海洛因及第二級毒品安非他命之犯意，自九十三年七月十三日某時起，至
    同年九月七日止，連續在高雄縣岡山鎮公共廁所等處，以將第一級毒品海洛因摻
    水後注射血管約二天施用一次之頻率，及將第二級毒品安非他命置放於吸食器吸
    食約半個月施用一次之頻率，分別施用第一級毒品海洛因及第二級毒品安非他命
    各多次次。嗣經警於九十三年七月十四日晚間十一時五分許，在高雄縣岡山鎮後
  紅廟內廁所查獲，並扣得第一級毒品一包（毛重零點四公克）。
二、案經高雄縣政府警察局岡山分局報告臺灣高雄地方法院檢察署檢察官偵查起訴及
    併案審理。
    理  由
一、訊據被告乙○○對右揭分別施用第一級毒品海洛因及第二毒品安非他命多次之犯
    罪事實供認不諱，而被告於右揭時、地遭警查獲時所採尿液送驗結果，確呈嗎啡
    、安非他命陽性反應之事實，有高雄縣政府衛生局九十三年七月二十二日九三煙
    檢字第一五一九號煙毒尿液檢驗成績書、高雄縣政府警察局岡山分局壽天派出所
    偵辦毒品案件嫌疑犯尿液採證檢驗對照表各一紙附卷可稽，另扣案之毒品，經送
    驗結果，確屬第一級毒品海洛因（淨重零點二四公克、包裝重零點二０公克）無
    訛，此有法務部調查局九十三年八月三十日調科壹字第二二００一七八一九號鑑
    定通知書一份在卷可稽。綜上足認，被告前揭自白核與事實相符，應堪採信。又
    被告前於八十七年間因施用第一、二級毒品案件，經本院依職權裁定送觀察勒戒
    、強制戒治、停止戒治並宣告所餘戒治期間付保護管束、撤銷停止戒治令入戒治
    處所施以強制戒治，俟戒治期滿，於八十九年六月十五日為免刑判決確定（以上
    均為本院八十七年度訴字第九七五號裁定及判決）；又曾於九十年間因施用毒品
    案件，經法院裁定送強制戒治（本院九十年度毒聲字第一四八號）、停止戒治並
    宣告所餘戒治期間付保護管束（本院九十年度毒聲字第三二五二號）、撤銷停止
    戒治令入戒治處所施以強制戒治（本院九十年度毒聲字第五八七五號），於九十
    一年七月二十八日戒治期滿釋放，並經臺灣高雄地方法院檢察署檢察官於九十一
    年九月十九日，以九十一年度戒毒偵字第八六五號為不起訴處分確定。其於前受
    強制戒治執行完畢釋放後五年以內，猶不知悔改再犯本案施用毒品之行為，為五
    年以內再犯毒品危害防制條例第十條第一項、第二項之施用毒品罪行，亦有臺灣
    高等法院被告全國前案紀錄表一份附卷足憑。事證明確，被告右揭分別連續施用
    第一級毒品海洛因及第二級毒品安非他命之犯罪事實洵堪認定，應予依法論科。
二、核被告所為，係犯毒品危害防制條例第十條第一項之施用第一級毒品罪，及同條
    例第十條第二項之施用第二級毒品罪。被告持有毒品，復進而施用，其持有毒品
    之低度行為，為施用毒品之高度行為所吸收，不另論罪。被告多次施用第一級毒
    品及第二級毒品之犯行，時間緊接，所犯構成要件相同，顯係各基於概括犯意為
    之，為連續犯，依刑法第五十六條規定，各以一罪論，並均加重其刑。公訴人雖
    未就被告自九十三年七月十四日起，至同年九月七日止之多次施用第一級、第二
    級毒品犯行起訴，惟此部分與前開已起訴之被告施用第一級、第二級毒品犯行間
    ，有連續犯之裁判上一罪關係，應為起訴效力所及，本院基於裁判不可分之原則
    ，自得併予審理（併案意旨詳如本院卷第五十頁）。又被告所犯上開施用第一級
    毒品罪及施用第二級毒品罪間，犯意各別，罪名不同，應分論併罰之。爰審酌被
    告前因施用第一、二級毒品案件，屢次進行勒戒、戒治，猶不知悔改再犯本案相
    同罪行，顯見意志不堅，並對施用毒品之行為不知悛悔，惟其犯罪係戕害自身，
    尚未害及他人，及犯後已坦承犯行，態度尚佳等一切情狀，爰酌情各量處如主文
    所示之刑，並定其應執行之刑，以示儆懲。
三、又扣案之白粉屬第一級毒品海洛因，有如前述，應依毒品危害防制條例第十八條
    第一項前段之規定，沒收銷燬之。至於送驗耗費之海洛因部分，既已滅失不存在
    ，自無宣告沒收銷燬之必要，附此敘明。
據上論斷，應依刑事訴訟法第二百七十三條之一第一項、第二百九十九條第一項前段
，毒品危害防制條例第第十條第一項、第二項、第十八條第一項前段，刑法第十一條
、第五十六條、第五十一條第五款，判決如主文。
本案經檢察官甲○○到庭執行職務。
中      華      民      國    九十三    年    十一    月    二十五      日
                                    臺灣高雄地方法院刑事第十五庭
                                      法  官    林揚奇
右正本證明與原本無異。
如不服本判決，應於判決送達後十日內，向本院提出上訴狀。
                                      書記官    于耀文
中    華    民    國      九十三      年      十一      月   二十五     日
附錄本案判決論罪科刑法條全文
毒品危害防制條例第十條：
施用第一級毒品者，處六月以上五年以下有期徒刑。
施用第二級毒品者，處三年以下有期徒刑。
